臺灣板橋地方法院交通事件裁定　 96年度交聲字第152號
原處分機關　交通部公路總局臺北區監理所板橋監理站
異　議　人　乙○○
上列異議人因違反道路交通管理處罰條例案件，對於交通部公路
總局臺北區監理所板橋監理站民國96年1 月30日所為之處分（原
處分案號：板監裁字第裁41-A00000000號）聲明異議，本院裁定
如下：
    主  文
異議駁回。
    理  由
一、異議意旨略謂：異議人即受處分人乙○○固於民國95年11月
    1 日下午2 時37分許，將其所駕車牌號碼FFV-703 號機車，
    停在臺北市（原處分書漏載）忠孝西路1 段29巷內，該巷道
    兩側雖均劃設紅線，然主管機關係依何規定，及於何時劃設
    ，一般民眾無從知悉，又道路交通安全規則第112 條汽車停
    車時，固規定禁止臨時停車處所，不得停車，但此規定，一
    般人亦無所悉，前述巷道內每日違規者眾多，卻僅於該日進
    行舉發，並不公平，又若須取締，亦應先以警告單警告，此
    尚可接受，又異議人歲數已高，且無收入，曾請求原處分機
    關改處吊扣駕照，但不為原處分機關接受，仍以道路交通管
    理處罰條例第56條第1 項第1 款規定，裁處罰鍰新臺幣（下
    同）600 元，為此，爰依法聲明異議，求為撤銷原裁定，另
    為適法之裁處等語。
二、按禁止臨時停車線，用以指示禁止臨時停車路段，以劃設於
    道路緣石正面或頂面為原則，無緣石之道路得標繪於路面上
    ，距路面邊緣以三○公分為度，本標線為紅色實線，此觀諸
    道路交通標誌標線號誌設置規則第169 條第1 項、第2 項規
    定即明。至主管機關應於何路段劃設紅色標線，以禁止臨時
    停車，行政機關應本於職權及交通專業決定之，且具判斷餘
    地，法院不得以自己之判斷替代之。次按，汽車駕駛人在禁
    止臨時停車處所停車，處新臺幣六百元以上一千二百元以下
    罰鍰，道路交通管理處罰條例第56條第1 項第1 款復定有明
    文。查本件異議人於上開時、地劃設紅線巷道內違規停放機
    車乙節，自認無誤，且經證人即本件舉發之承辦警員甲○○
    在本院中結證屬實，並有舉發照片附卷可稽。異議人之違規
    行為至為明確，則其不得以其自己之不法主張平等，乃法理
    之當然。主管機關是否對其他違規者併為處罰，並非本件所
    得審究；況異議人於本院訊問時且陳稱：同日違規之每部機
    車，均遭舉發等語無誤，益見本件舉發機關並無選擇性執法
    之恣意事實。再者，前述巷道於本件舉發時，即劃設有紅色
    標線，則前揭證人依法舉發，於法要無不合。
三、承上所見，異議人確有原處分所指違規行為，原處分機關乃
    依前開條例第56條第1 項第1 款規定，裁處罰鍰600 元，於
    法並無違誤，且與違反道路交通管理事件統一裁罰標準表之
    規定相符，並無裁量濫用之處。是以，本件異議顯無理由，
    故應予駁回。
據上論斷，應依道路交通案件處理辦法第19條，裁定如主文。
中　　華　　民　　國　　96　　年　　4 　　月　　24　　日
                      交通法庭  法  官  朱敏賢
以上正本證明與原本無異。
如不服本裁定應於裁定送達後5 日內向本院提出抗告狀。
                                書記官  郭勝華
中　　華　　民　　國　　96　　年　　4 　　月　　25　　日
